【裁判字號】    98,交聲,2136
【裁判日期】    990119
【裁判案由】    違反道路交通管理處罰條例聲明異議
【裁判全文】
臺灣臺北地方法院交通事件裁定        98年度交聲字第2136號
原處分機關  臺北市交通事件裁決所
異  議  人
即受處分人  甲○○
上列受處分人因違反道路交通管理處罰條例案件，對於原處分機
關臺北市交通事件裁決所中華民國98年6月16日所為之處分（原
處分案號：北市裁罰字第22-CG0000000號），聲明異議，本院裁
定如下：
    主  文
異議駁回。
    理  由
一、按行車速度，依速限標誌或標線之規定，道路交通安全規則
    第93條第1項第1款定有明文。又汽車（包括機器腳踏車）駕
    駛人，行車速度，超過規定之最高時速，或低於規定之最低
    時速，除有第43條第1項第2款情形（行車速度超過規定之最
    高時速60公里以上）外，處新臺幣（下同）1,200元以上
    2,400元以下罰鍰；汽車駕駛人有道路交通管理處罰條例第
    40條情形者，除依原條款處罰鍰外，並予記違規點數1點，
    其中機器腳踏車駕駛人行車速度，超過規定之最高時速20公
    里以上未滿40公里，於期限內繳納或到案聽候裁決者，處罰
    鍰1,400元，道路交通管理處罰條例第40條、違反道路交通
    管理事件統一裁罰基準表分別定有明文。而汽車駕駛人之行
    為有違規行為經以科學儀器取得證據資料，當場不能或不宜
    攔截製單舉發者，得逕行舉發處罰，並以記明車輛牌照號碼
    、車型等可資辨明之資料，以汽車所有人為被通知人製單舉
    發，道路交通管理處罰條例第7條之2第1項第6款、第4項定
    有明文。又對於汽車駕駛人超過限速行駛之違規行為，由執
    行交通稽查勤務之員警以目視方式測定再予攔停舉發，遠不
    及以自動測速儀器測定、拍照取證更為客觀、精確，是以自
    動測速儀器所為測定、取證，自合於前述條文所指以科學儀
    器取得證據資料，當場不能或不宜攔截製單舉發之情形。
二、本件異議人即受處分人甲○○（下稱受處分人）所有之車牌
    號碼ASA-789號普通重型機車，於98年2月22日下午14時20分
    許，行經最高速限為50公里之臺北縣省道台3線29.4公里（
    往北方向）處時，以時速81公里之行車速度超速行駛，而為
    於該處執勤之舉發單位即臺北縣政府警察局警員以非固定式
    測速照相儀器拍照採證，以受處分人所有汽車有行車速度超
    過規定之最高時速20公里以上未滿40公里之違規行為，依道
    路交通管理處罰條例第7條之2規定逕行舉發，嗣受處分人於
    收受舉發通知單後，於舉發通知單上所載應到案日期（98年
    4月11日）前之98年3月25日向原處分機關臺北市交通事件裁
    決提出申訴，經臺北市交通事件裁決所移請原處分機關即交
    通部公路總局臺北區監理所處理，經原處分機關函送原舉發
    單位即臺北縣政府警察局查覆，臺北縣政府警察局函覆舉發
    本件違規時，偵測儀器係設於該車同方向，舉發時誤植為往
    南方向，確實係往北方向，特此致歉，業已將違通知單更正
    違規方向，且採證相片為證，該路段限速50公里，經測得時
    速81公里，超速31公里，依法無違誤等語，仍認受處分人所
    有之車牌號碼LP-2210號自用小客車確有上揭違規行為，原
    處分機關乃依前揭道路交通管理處罰條例第40條及違反道路
    交通管理事件統一裁罰基準表之規定，於98年6月16日裁處
    受處分人罰鍰1,400元，並記違規點數1點，此有臺北縣政府
    警察局北縣警交大字第CG0000000號舉發違反道路交通管理
    事件通知單通知聯彩色影本、舉發違規採證照片1幀、臺北
    市交通事件裁決所北市裁罰字第裁22-CG0000000號違反道路
    交通管事件裁決書及其送達證書（均影本）、受處分人98
    年3月25日交通違規案件陳述書、臺北縣政府警察局98年6月
    4日北縣警交字第0980073898號書函影本各1件在卷可憑。
三、異議意旨略以：受處分人係於98年2月22日13時50分許，在
    石門水庫附近餐館用餐完畢後，沿台3線北上，並非南下，
    採證照片中違規地點及舉發單上所載違規地點皆顯示為「台
    3線29.4K南」，與事實情況不符，原採證照片已出現地點方
    向錯誤之重大瑕疵，也因採證照片無從補正，已違行政程序
    法第111條第7款之規定，為此聲請異議，請求撤銷原處分。
四、經查：
  (一)本件受處分人所有之車牌號碼ASA-789號普通重型機車，於9
    8年2月22日下午14時20分許，在臺北縣省道臺3線往北方向
    29.4公里處（該處速限時速50公里），以時速81公里超速行
    駛之違規事實，業據證人即製單警員乙○○於本院審理時具
    結證述：本件舉發通知單是我所製作，我是依照執勤員警在
    臺3線29.4公里往北方向以移動式雷遠測速儀所拍攝採證照
    片製單舉發，因為執勤員警在設定雷達測速儀方向時輸入錯
    誤，才導致舉發照片上所列印違規地點為「台三線29.4K南
    」，在受處分人提出申訴後，我們分隊有到現場勘查，確認
    當時採證照片所拍攝方向應為台3線29.4公里往北方向，並
    於函覆臺北市交通事件裁決所查覆情形時，在通知聯上修改
    並蓋職章，我本人於接獲法院開庭通知後，又於98年7月14
    日再度至現場勘查，確認雷達測速儀當時所拍地點確為臺北
    縣省道臺3線往北方向29.4公里處等語明確，並有採證照片
    1幀、98年7月14日勘查現場照片4幀及現場圖、臺北縣政府
    警察局北縣警交大字第CG0000000號舉發違反道路交通管理
    事件通知單彩色影本各1件在卷可按。又該雷達測速儀檢定
    合格單號碼為M0GA980018A、M0GA0000000B，係於98年1月5
    日檢定合格，有效期限至99年1月31日止，有經濟部標準檢
    驗局之雷達測速儀檢定合格證書附卷可稽，且核與採證照片
    上所顯示證號相符，堪認於採證本件違規時，該雷達測速儀
    甫經檢定合格，尚在有效期間內，其性能無虞。參以受處分
    人於98年3月25日提出申訴及於98年6月19日提出之聲明異議
    狀，就其所有上開車輛於上揭時間在臺北縣省道台3線29.4
    公里往北方向超速違規行駛之事實亦不爭執，是受處分人確
    有於上揭時、地超速31公里以上未滿40公里之違規事實，應
    堪認定。
  (二)雖受處分人辯稱採證照片無從補正，請求撤銷原處分云云，
    惟按違反道路交通管理事件，處罰機關受理後發現舉發錯誤
    或要件欠缺，可補正或尚待查明者，退回原舉發機關查明補
    正後依法處理；其錯誤屬實且無可補正者，由受理機關依權
    責簽結，並將簽結之理由，連同該事件有關文書函請原舉發
    單位之上級機關查究，違反道路交通管理事件統一裁罰基準
    及處理細則第33條第2項定有明文。而本件受處分人違規事
    實明確，且該採證照片確係執勤警員於98年2月22日下午14
    時20分許，在臺北縣省道臺3線29.4公里往北方向所拍攝偵
    測，已如上述，是採證照片及舉發通知單上誤載受處分人行
    車方向為往南，顯非屬不可補正之瑕疵，並經原舉發單位發
    覺錯誤後更正，依照上開說明，原舉發單位所為舉發程序於
    法並無不合，是受處分人前開辯解，自不足採。
五、綜上所述，受處分人所有之普通重型機車，於上揭時間，在
    臺北縣省道臺3線往北方向29.4公里處，確實有行車速度超
    過規定之最高時速20公里以上未滿40公里之違規行為，原處
    分機關依前揭道路交通管理處罰條例第40條、第63條第1項
    第1款及違反道路交通管理管理事件統一裁罰基準表之規定
    ，裁處受處分人罰鍰1,400元並記違規點數1點，核無違誤，
    本件受處分人所為之異議自無理由，應予駁回。
六、據上論斷，應依道路交通案件處理辦法第19條，裁定如主文
    。
中    華    民    國    99    年    1     月    19    日
                        交通法庭法  官  陳慧萍
以上正本證明與原本無異
如不服本裁定應於送達後5日內向本院提出抗告狀
                                書記官  黃慧怡
中    華    民    國    99    年    1     月    19    日

司法院資訊處製作；財團法人民間司法改革基金會備份。
